【裁判字號】    97,訴,4546
【裁判日期】    971128
【裁判案由】    藥事法等
【裁判全文】
臺灣板橋地方法院刑事判決              97年度訴字第4546號
公  訴  人  臺灣板橋地方法院檢察署檢察官
被      告  甲○○
            乙○○
上列被告因違反藥事法等案件，經檢察官提起公訴（96年度偵字
第27833 、29900 號），本院依簡式審判程序判決如下：
    主  文
甲○○轉讓第三級毒品，處有期徒刑月，如易科罰金，以新臺
幣壹仟元折算壹日。
乙○○轉讓第三級毒品，處有期徒刑月，如易科罰金，以新臺
幣壹仟元折算壹日。又轉讓第三級毒品，處有期徒刑月，如易
科罰金，以新臺幣壹仟元折算壹日。應執行有期徒刑伍月，如易
科罰金，以新臺幣壹仟元折算壹日。
    事      實
一、甲○○與乙○○均明知愷他命（Ketamine，又稱Ｋ他命）為
    毒品危害防制條例所定第三級毒品，未經許可不得轉讓或持
    有，詎渠等竟分別基於轉讓第三級毒品之犯意，由甲○○於
    民國96年9 月15日某時，在臺北縣三重市○○路○段167 巷
    89號1 樓101 室租屋處，將其所有之愷他命微量無償轉讓予
    乙○○。乙○○亦先後於同年10月13日、11月13日上午某時
    ，在上址將其所有之愷他命微量無償轉讓予甲○○二次。嗣
    於96年11月13日中午11時50分許，在上址為警查獲，並扣得
    愷他命十包（淨重共計5.69公克）、電子磅秤一台、分裝杓
    一支及分裝袋二百只等物。
二、案經臺北市政府警察局三重分局報請臺灣板橋地方法院檢察
    署檢察官暨上開檢察署檢察官自行簽分偵查起訴。
    理      由
一、本件被告甲○○、乙○○二人所犯均係死刑、無期徒刑、最
    輕本刑為三年以上有期徒刑以外之罪，渠等於準備程序中就
    被訴事實為有罪之陳述，經法官告知簡式審判程序之旨，並
    聽取公訴人、被告之意見後，本院合議庭業已於97年11月19
    日裁定由受命法官獨任進行簡式審判程序。是同案被告甲○
    ○、乙○○於警詢中彼此間就他方所為之陳述，雖均係被告
    以外之人於審判外所為之陳述，然依刑事訴訟法第159 條第
    2 項前段規定，於簡式審判程序中均得作為證據，合先敘明
    。
二、前揭事實業據被告甲○○、乙○○於警訊、偵查及本院審理
    中均坦承不諱，核與渠等彼此間以證人身分於警詢及偵查中
    所為之證述相符。而被告二人於上開時、地為警查獲後所採
    尿液，經送鑑定後確均呈愷他命陽性反應乙節，復有臺灣檢
    驗科技股份有限公司96年12月3 日編號：CH/2007/B0777 號
    濫用藥物尿液檢驗報告二紙（檢體編號分別為0000000000、
    0000000000號）附卷可稽，足證渠等有施用愷他命之行為，
    即有取得愷他命之管道及需求甚明，亦徵渠等前揭不利於己
    之自白與事實相符，堪以採信。據此，本案事證明確，被告
    二人犯行，均堪認定。
三、論罪科刑部分：
(一)按愷他命係毒品危害防制條例所定之第三級毒品，故核被告
    二人所為，均係犯毒品危害防制第8 條第3 項之轉讓第三級
    毒品罪。被告乙○○先後二次轉讓愷他命之行為，相隔已達
    一個月之久，是其所犯二次轉讓第三級毒品之犯行間，犯意
    各別、行為互殊，應予分論併罰。又愷他命（Ketamine）雖
    經行政院依毒品危害防制條例第2 條第2 項之規定公告為第
    三級毒品，亦經行政院衛生署於91年2 月8 日以院台衛字第
    0910005385號公告屬管制藥品管理條例第3 條所稱之第三級
    管制藥品，惟並未經行政院衛生署明令公告禁止使用，核其
    性質，應僅屬管制藥品（意指經申請主管機關核可，始得使
    用之藥品），尚非屬藥事法第22條第1 項第1 款所規定之禁
    藥，且本案中被告二人所持有之愷他命，亦無證據證明係以
    未經核准擅自輸入之方式取得（有可能係毒販於國內自行合
    成製造），復難認屬藥事法第22條第1 項第2 款所定之禁藥
    ，從而檢察官起訴意旨認被告二人轉讓愷他命之犯行，亦均
    涉犯藥事法第83條第1 項之轉讓禁藥罪，即乏所據，惟因公
    訴意旨認此部分與上開轉讓第三級毒品罪間有想像競合之裁
    判上一罪關係，本院爰不另為無罪判決之諭知，附此敘明。
(二)本院爰審酌被告甲○○成年後尚無前科，被告乙○○亦僅有
    竊盜經判處拘役之輕微前科，有渠等之臺灣高等法院被告前
    案紀錄表各一份在卷可按，尚非素行不良，渠等轉讓愷他命
    予他人，對於他人身心之戕害程度，所轉讓之數量非鉅，暨
    渠等犯罪後坦承犯行之態度等一切情狀，分別量處如主文所
    示之刑，並就被告乙○○部分定其應執行之刑，暨各諭知易
    科罰金之折算標準，以示懲儆。
(三)扣案愷他命十包（淨重共計5.69公克）、電子磅秤一台、分
    裝杓一支及分裝袋二百只等物，雖係被告二人與同遭查獲之
    許智明所有，然因單純持有上開物品尚不成立犯罪，且此部
    分之物品僅得認係供被告等人日後自行施用愷他命所用，與
    渠等先前所為轉讓第三級毒品之犯行間，尚無直接關聯，本
    院爰均不併予宣告沒收，附此敘明。
據上論斷，應依刑事訴訟法第273 條之1 第1 項、第299 條第1
項前段，毒品危害防制條例第8 條第3 項，刑法第11條前段、第
41條第1 項前段、第51條第5 款，判決如主文。
本案經檢察官吳宗光到庭執行職務。
中    華    民    國    97    年    11    月    28    日
                  刑事第十四庭  法  官 張紹省
以上正本證明與原本無異。
如不服本判決應於送達後10日內向本院提出上訴狀。
                                書記官 周雅玲
中    華    民    國    97    年    11    月    28    日
附錄本案論罪科刑法條全文：
毒品危害防制條例第8條第3項
轉讓第三級毒品者，處三年以下有期徒刑，得併科新臺幣三十萬
元以下罰金。
以下罰金。


司法院資訊處製作；財團法人民間司法改革基金會備份。
